【裁判字號】    98,簡上,8
【裁判日期】    980326
【裁判案由】    偽造文書
【裁判全文】
臺灣苗栗地方法院刑事判決               98年度簡上字第8號
公  訴  人  臺灣苗栗地方法院檢察署檢察官
上  訴  人
即  被  告  甲○○
上列上訴人即被告因偽造文書案件，不服本院簡易庭97年度苗簡
字第1105號，中華民國97年12月29日第一審刑事簡易判決（檢察
官聲請簡易判決處刑案號：臺灣苗栗地方法院檢察署97年度偵字
第4335號），提起上訴，本院管轄之第二審合議庭判決如下：
    主  文
上訴駁回。
甲○○緩刑貳年，緩刑期間付保護管束，並向指定之公益團體、
地方自治團體或社區提供陸拾小時之義務勞務。
    事實及理由
一、本件經本院審理結果，認第一審簡易判決認事用法及量刑均
    無不當，應予維持，並引用第一審判決書所記載之事實、證
    據及理由（如附件）。
二、上訴意旨略以：上訴人即被告甲○○坦認犯罪，惟被告為孤
    獨老人，體弱多病，且失業很久，實無法繳納罰金，為此，
    請求宣告緩刑或緩刑附帶義務勞務，被告願前往山區偏遠原
    住民小學打掃校園等語。
三、經查：被告上訴後，對原判決所認定之事實及所科處之刑度
    均無爭執，且就聲請簡易判決犯罪事實，表示認罪，僅希望
    可以給予緩刑之機會（見本院卷第30至33頁），是被告之上
    訴無理由，應予駁回。又本院審酌被告未曾因故意犯罪受有
    期徒刑以上刑之宣告，有臺灣高等法院被告全國前案紀錄表
    在卷可憑，又其年事已高，乃因一時失慮，致罹刑典，犯後
    復坦承犯行，並表示願提供義務勞務，態度良好，且公訴人
    亦請求給予被告緩刑等情，認被告經此科刑教訓，當知所警
    惕而無再犯之虞，是其所受原審刑之宣告以暫不執行為適當
    ，爰併予宣告緩刑2 年，緩刑期間付保護管束，並向檢察官
    指定之公益團體、地方自治團體或社區提供60小時之義務勞
    務，以啟自新。
四、應適用之法條：
    據上論斷，應依刑事訴訟法第455 條之1 第1 項、第3 項、
    第364 條、第368 條、第373 條，刑法第74條第1 項第1 款
    、第2 項第5 款、第93條第1 項第2 款，判決如主文。
本案經檢察官黃智炫到庭執行職務。
中    華    民    國    98    年    3     月    26    日
                  刑事第二庭    審判長法  官  楊  清  益
                                      法  官  林  靜  雯
                                      法  官  林  大  為
以上正本證明與原本無異。
不得上訴。
                                      書記官  蘇  文  熙
中    華    民    國    98    年    3     月    30    日
附錄本件論罪科刑之法條：
中華民國刑法第216條
行使第210 條至第215 條之文書者，依偽造、變造文書或登載不
實事項或使登載不實事項之規定處斷。
中華民國刑法第214條
明知為不實之事項，而使公務員登載於職務上所掌之公文書，足
以生損害於公眾或他人者，處3 年以下有期徒刑、拘役或5 百元
以下罰金。


司法院資訊處製作；財團法人民間司法改革基金會備份。
